Curriculum Vitae | Gabriela Vieira | gabimacielvieira@gmail.com

Informações Pessoais

Data de nascimento: 21/12/1992 Telefone: (45) 99806-7737

LindedIn: https://www.linkedin.com/in/gabriela-maciel-vieira/Currículo Lattes: http://lattes.cnpq.br/8875451812485394

Disponibilidade para mudança de cidade, trabalho remoto e viagens à trabalho.

Resumo Profissional

Bióloga, Mestre e Doutora em Genética pela FMRP/USP com Estágio Internacional na KUMC em Kansas City. Dez anos de experiência em Biologia Celular e Molecular aplicadas à Oncologia. Trabalhou com pesquisa em câncer de pâncreas, mama, osteossarcoma, sarcoma de Ewing, glioblastoma e leucemia. Realizou o pós-doutorado na UNICAMP com pesquisa em SARS-CoV-2 e seus efeitos no SNC. Atuou por um ano como Pesquisadora no CNPEM e atualmente trabalha na Invitrocue Brasil. Mais de 10 trabalhos publicados em revistas internacionais. Conhecimento avançado em comunicação científica de alto padrão, planejamento e gerenciamento de projetos e resolução de problemas.

Educação

- Pós-doutorado (UNICAMP): 2021-2022
- Doutorado em Genética (FMRP/USP): 2016-2021
- Mestrado em Genética (FMRP/USP) 2014-2016
- Bacharelado em Ciências Biológicas (UNIOESTE) 2010-2013

Experiência Profissional

Consultora Científica na Invitrocue Brasil – 2023 até o momento

- Presta serviços de consultoria científica acerca do Teste Onco-PDO™ e do cultivo de organoides derivados de biópsia de tumores de mama, ovário, próstata, pulmão, colorretal, pancreático e gástrico:
- O Teste Onco-PDO™ é um teste 100% personalizado que auxilia na compreensão da resposta tumoral aos quimioterápicos e terapias-alvo molecular, o que colabora na tomada de decisão do oncologista na escolha terapêutica de segunda linha mais eficaz e na elaboração do esquema de tratamento para o paciente em questão.

Pesquisadora I no Centro Nacional de Pesquisa em Energia e Materiais (CNPEM) - 2022 a 2023

- Esteve à frente de projetos de pesquisa em câncer de mama, incluindo um projeto do Programa Nacional de Apoio à Atenção Oncológica (PRONON) do Ministério da Saúde acerca do desenvolvimento de organoides derivados de pacientes.
- Atuou em grupo multidisciplinar neste importante Centro de Pesquisa Nacional pertencente ao Ministério da Ciência, Tecnologia e Inovação (MCTI) e em colaboração com o AC Camargo Cancer Center.
- Fortaleceu suas habilidades de construção de relacionamentos interpessoais, networking, trabalho em equipe, contato com stakeholders e gestão de projetos e pessoas.
- Conhecimento em ferramentas e software de computador (MS Office, Google Docs) e cadernos eletrônicos.
- Técnicas: Coleta de tecido tumoral de pacientes; Desenvolvimento, manutenção e caracterização de organoides; Técnicas histopatológicas como criocortes, imunohistoquímica, imunofluorescência e H&E; Implante xenográfico de amostra tumoral de paciente em camundongos NSG e posterior coleta do tumor.

Pesquisadora de Pós-doutorado na Universidade Estadual de Campinas (UNICAMP) - 2021 a 2022

- Estudou os efeitos moleculares da infecção do SARS-CoV-2 no cérebro, utilizando modelos celulares 2D, 3D e modelos *in vivo*.
- Experiência em pesquisas com doenças do neurodesenvolvimento.
- Colaborou com o trabalho de diversos pesquisadores e realizou treinamento técnico e gestão de pessoas, atuando na linha de frente da pesquisa com COVID-19 e passando pelos desafios do ambiente de pesquisa da pandemia.
- Técnicas: Aperfeiçoamento de técnicas moleculares e celulares, principalmente com diferentes cultivos celulares de células (neurônios, astrócitos, células iPCSs e neuroesferas); Treinamento para atuação em laboratório com nível de segurança 3 (NB-3); Preparo de amostras celulares e teciduais para análise proteômica.

Pesquisadora na Faculdade de Medicina de Ribeirão Preto (Universidade de São Paulo) - 2014 a 2021

- Durante o mestrado e doutorado, desenvolveu habilidades técnicas na área de oncologia e biologia molecular, atuando em pesquisas em câncer de pâncreas, sarcoma de Ewing, osteossarcoma, glioblastoma e leucemia.
- Conhecimento em metodologias de pesquisa e boas práticas de laboratório.
- Vasta experiência com técnicas moleculares como: extração e quantificação de DNA, RNA e
 proteína; análise de expressão gênica por PCR convencional e RT-qPCR; análise de expressão
 proteica por Western blot; sequenciamento de DNA; edição gênica por CRISPR/Cas9, shRNA
 e microRNA; expansão clonal e purificação de plasmídeos.
- Experiência em cultivo celular (linhagens celulares e culturas primárias). Executou ensaios celulares in vitro como: tratamento com inibidores e quimioterápicos, proliferação e viabilidade celular, capacidade clonogênica, migração e invasão celular.
- Comunicação e escrita científica de alto padrão, resultando em mais de 10 artigos científicos publicados. Ministrou diversas apresentações de conteúdo científico (reuniões científicas, palestras, aulas, congressos, simpósios e workshops).
- Forte experiência em metodologia científica, interpretação de dados e síntese do conhecimento de artigos científicos, tendo redigido inúmeros relatórios técnicos, projetos de pesquisa e artigos científicos.
- Habilidade de interpretação e análise de resultados científicos, assim como análises estatísticas por meio de diversos Softwares (SPSS, GraphPad Prisma, SigmaStat etc).
- Experiência em planejamento, gestão e execução de projetos, com habilidades de gerenciamento de conflitos e resolução de problemas.
- Treinamento técnico, gestão de pessoas e gestão de projetos.
- Organização de eventos científicos.

Idiomas

- Português (Nativo)
- Inglês (Avançado)
- Espanhol (Intermediário)

Publicações

- Santos VS*, Vieira GM*, Andrade PV, Nagano LF, Ruckert MT, Silveira VS. Atypical phosphatase DUSP11 inhibition promotes nc886 expression and potentiates gemcitabine-mediated cell death through NF-kB modulation. Cancer Gene Therapy (2024).
 *Contributed equally. (aceito para publicação)
- Crunfli F, Brandao-Teles C, Zuccoli GS, Chaves Filho AJM, Vieira GM, Silva-Amaral D, Crippa JA, Pedrazzi JFC, Macedo DS, Del-Bel E, Gomes FV. What Can We Learn from Animal Models to Study Schizophrenia?. In: Daniel Martins-de-Souza. (Org.). Neuroproteomics as a Tool for

- Understanding Schizophrenia. 1ed.New York: *Springer Nature*, 2022, v. 1400, p. 15-33. doi: 10.1007/978-3-030-97182-3 2
- Zuccoli GS, Brandao-Teles C, Vieira GM, Gomes FV, Crunfli F. Molecular Findings Guiding the Modulation of the Endocannabinoid System as a Potential Target to Treat Schizophrenia. In: Daniel Martins-de-Souza. (Org.). Neuroproteomics as a Tool for Understanding Schizophrenia. 1ed.New York: Springer Nature, 2022, v. 1400, p. 89-103. doi: 10.1007/978-3-030-97182-3_7
- Brandao-Teles C, Zuccoli GS, Smith BJ, Vieira GM, Crunfli F. Modeling Schizophrenia In Vitro: Challenges and Insights on Studying Brain Cells. In: Daniel Martins-de-Souza. (Org.). Neuroproteomics as a Tool for Understanding Schizophrenia. 1ed.New York: *Springer Nature*, 2022, v. 1400, p. 35-51. doi: 10.1007/978-3-030-97182-3_3
- De Souza GR*, Vieira GM*, Das Chagas PF, Pezuk JA, Brassesco MS. Should we keep rocking? Portraits from targeting Rho kinases in cancer. *Pharmacological Research* (2020). doi: https://doi.org/10.1016/j.phrs.2020.105093
- *Contributed equally
 Silveira VS, Borges KS, Santos VS, Ruckert MT, Vieira GM, Vasconcelos EJR, Nagano LFP, Tone LG, Scrideli CA. SHOC2 scaffold protein modulates daunorubicin-induced cell death through p53 modulation in lymphoid leukemia cells. *Scientific Reports* (2020). doi: https://doi.org/10.1038/s41598-020-72124-1
- Roberto GM*, Vieira GM*, Delsin LE, Silva MO, Hakime RG, Engel EE, Scrideli CA, Tone LG, Brassesco MS. miR-708-5p is inversely associated with EWS/FLI1 Ewing sarcoma but does not represent a prognostic predictor. Cancer Genetics (2019). doi: https://doi.org/10.1016/j.cancergen.2018.11.003
 *Contributed equally
- Viera GM, Salomão KB, De Souza GR, Baroni M, Delsin LE, Pezuk JA, Brassesco MS. miRNA signatures in childhood sarcomas and their clinical implications. *Clinical & Translational Oncology* (2019). doi: https://doi.org/10.1007/s12094-019-02104-z
- Roberto GM, Lira RCP, Delsin LE, Vieira GM, Silva MO, Hakime RG, Yamashita ME, Engel EE, Scrideli CA, Tone LG, Brassesco MS. microRNA-138-5p as a Worse Prognosis Biomarker in Pediatric, Adolescent, and Young Adult Osteosarcoma. *Pathology & Oncology Research* (2019). doi:https://doi.org/10.1007/s12253-019-00633-0
- Roberto GM, Paiva HH, Souza LB, Pezuk JA, Vieira GM, Oliveira HF, Umezawa K, Tone LG, Brassesco MS. DTCM—glutarimide delays growth and radiosensitizes glioblastoma. *Anti-Cancer Agents in Medicinal Chemistry* (2018). doi: 10.2174/1871520618666180423105740.
- **Vieira, GM**; Pereira, TC. Histórico da PCR em tempo real. In: Tiago Campos Pereira. (Org.). Introdução às técnicas de PCR convencional, em tempo real e digital. 1ed.Ribeirão Preto: Editora da Sociedade Brasileira de Genética, 2018, v. 1, p. 107-111.
- Vieira GM, Roberto GM, Lira RCP, Engel EE, Tone LG, Brassesco MS. Prognostic value and functional role of ROCK2 in pediatric Ewing sarcoma. *Oncology Letters* (2017). doi: 10.3892/ol.2017.7571.
- Roberto GM, Delsin LA, Vieira GM, Silva MO, Hakime RG, Gava NF, Engel EE, Scrideli CA, Tone LG, Brassesco MS. ROCK1-predicted microRNAs dysregulation contributes to tumor progression in Ewing Sarcoma. *Pathology Oncology Research* (2017). doi: 10.1007/s12253-017-0374-4.
- Silveira MA, Ribeiro DL, Vieira GM, Demarco NR, Grégio d'Arce LP. Direct and indirect anthropogenic contamination in water sources: Evaluation of chromosomal stability and cytotoxicity using the Allium cepa test. *Bulletin of Environmental Contamination and Toxicology* (2017). doi: 10.1007/s00128-017-2232-1.
- Silveira MA, Ribeiro DL, Dos Santos TA, Vieira GM, Cechinato CN, Kazanovski M, Grégio d'Arce LP. Mutagenicity of two herbicides widely used on soybean crops by the Allium cepa test. Cytotechnology (2016). doi: 10.1007/s10616-015-9881.